臺灣板橋地方法院刑事判決　　　　　　 94年度簡上字第335號
上　訴　人　臺灣板橋地方法院檢察署檢察官
被　　　告　甲○○
上列上訴人因被告違反毒品危害防制條例案件，不服本院九十四
年度簡字第一五五二號中華民國九十四年四月十九日第一審判決
（聲請簡易判決處刑案號：九十四年度毒偵字第一二五九號），
提起上訴，以及移送併案審理（臺灣板橋地方法院九十四年度毒
偵字第二九三二號、臺灣桃園地方法院九十四年度毒偵字第八一
四號），本院管轄第二審之合議庭判決如下：
    主    文
原判決撤銷。
甲○○連續施用第二級毒品，處有期徒刑陸月，如易科罰金，以
參佰元折算壹日。扣案之第二級毒品安非他命貳包（重量分別為
毛重柒點陸公克、淨重零點零捌公克）沒收銷燬之。
    犯罪事實
一、甲○○前於民國九十三年度因施用毒品案件，經依本院九十
    三年度毒聲字第一一一四號裁定送臺灣臺北看守所附設勒戒
    處所觀察、勒戒後，認無繼續施用毒品之傾向，於九十三年
    七月二十九日釋放出所，並由臺灣板橋地方法院檢察署檢察
    官以九十三年度毒偵字第二八五四號為不起訴處分確定。詎
    猶不思戒絕毒癮，另基於施用第二級毒品安非他命之概括犯
    意，先後於九十四年一月十四日凌晨零時二十五分許、同年
    二月十五日下午四時五十分許、同年四月八日上午六時二十
    分許分別為警採集尿液前九十六小時內某時許，在臺北縣五
    股鄉○○路十一號五樓住處內，連續三次以將第二級毒品安
    非他命置於玻璃球內加熱燒烤產生煙霧吸聞之方式施用第二
    級毒品安非他命。嗣為警(一)於九十四年一月十三日晚間十一
    時許，在桃園縣龜山鄉○○村○○鄰○○道路上查獲，並扣
    得第二級毒品安非他命一包（毛重七‧六公克）；(二)復於同
    年二月十五日中午十二時三十分許，在臺北縣五股鄉○○路
    六巷三十三號前查獲，並扣得第二級毒品安非他命一包（淨
    重０‧０八公克）；(三)又於同年四月八日上午五時三十分許
    ，在臺北縣五股鄉○○路十一號五樓住處內查獲，並扣得吸
    食器一組，而得悉上情。
二、案經臺北縣政府警察局蘆洲分局報請臺灣板橋地方法院檢察
    署檢察官聲請以簡易判決處刑，以及移送併案審理。
    理    由
一、上揭犯罪事實，業據被告甲○○於本院訊問時自白不諱（見
    本院九十四年七月四日準備程序筆錄），而其先後於九十四
    年一月十四日凌晨零時二十五分許、同年二月十五日下午四
    時五十分許、同年四月八日上午六時二十分許分別為警採集
    尿液送驗結果，均呈安非他命類陽性反應，有桃園縣政府警
    察局檢體監管紀錄表、臺北縣政府警察局蘆洲分局偵辦毒品
    案件尿液代號對照表、同分局查獲毒品危害防制條例案涉嫌
    人尿液檢體編號對照表、臺灣尖端先進生技醫藥股份有限公
    司濫用藥物檢驗報告各一份及臺灣檢驗科技股份有限公司濫
    用藥物尿液檢驗報告二份附卷可稽（見臺灣桃園地方法院檢
    察署九十四年度毒偵字第八一四號偵查卷第二十六頁及第四
    十六頁、臺灣板橋地方法院檢察署九十四年度毒偵字第一二
    五九號偵查卷第十八頁及第四十頁、臺灣板橋地方法院檢察
    署九十四年度核退偵字第五四０號偵查卷第二頁及第三頁）
    ，並有被告所有之第二級毒品安非他命二包（重量分別為毛
    重七‧六公克、淨重０‧０八公克）扣案以及毒品初步鑑驗
    報告單一紙附卷（見臺灣板橋地方法院檢察署九十四年度毒
    偵字第一二五九號偵查卷第十六頁）可佐，足認被告自白與
    事實相符。此外，並有臺灣板橋地方法院檢察署檢察官九十
    三年度毒偵字第二八五四號不起訴處分書及臺灣高等法院被
    告前案紀錄表各一件在卷足憑（均附於本院刑事簡易第二審
    卷宗）。綜上，本案事證明確，被告於觀察、勒戒處分執行
    完畢後五年以內再犯本案施用第二級毒品犯行堪以認定，應
    予依法論罪科刑。
二、核被告所為，均係犯毒品危害防制條例第十條第二項之施用
    第二級毒品罪。其施用第二級毒品安非他命前、後非法持有
    第二級毒品之低度行為，應為其施用該毒品之高度行為所吸
    收，不另論罪。被告先後三次施用第二級毒品安非他命之行
    為，時間緊接，方法相同，所犯係犯罪構成要件相同之罪名
    ，顯係基於概括犯意而反覆為之，為連續犯，應依刑法第五
    十六條規定論以一罪並加重其刑。原聲請簡易判決處刑意旨
    雖未敘及被告於九十四年一月十四日凌晨零時二十五分許、
    同年四月八日上午六時二十分許分別為警採集尿液前九十六
    小時內某時許，各有施用第二級毒品安非他命一次等行為，
    惟此部分與原聲請簡易判決處刑之犯罪事實有連續犯之裁判
    上一罪關係，應為起訴效力所及，且經檢察官移送併案審理
    （臺灣板橋地方法院九十四年度毒偵字第二九三二號、臺灣
    桃園地方法院九十四年度毒偵字第八一四號），本院自應併
    予審究。原審以被告犯行明確，依法論罪科刑，原非無見，
    惟查，原審判決漏未審酌被告於九十四年一月十四日凌晨零
    時二十五分許、同年四月八日上午六時二十分許分別為警採
    集尿液前九十六小時內某時許各施用第二級毒品安非他命一
    次等犯行，尚有未洽，上訴意旨指摘原判決不當，為有理由
    ，應予撤銷改判。爰審酌被告前已因施用毒品，獲得不起訴
    處分之寬典，仍不能戒除毒癮，再次漠視法令禁制而犯本罪
    ，惟其施用毒品所生危害，實以自戕身心健康為主，對於他
    人生命、身體、財產等法益，尚無明顯而重大之實害，暨其
    施用毒品之次數以及犯罪後坦承犯行之態度等一切情狀，量
    處如主文所示之刑，並諭知易科罰金之折算標準，以示懲儆
    。
三、扣案之第二級毒品安非他命二包（重量分別為毛重七‧六公
    克、淨重０‧０八公克），不問屬於犯人於否，均應依毒品
    危害防制條例第十八條第一項前段規定沒收銷燬之。至扣案
    之吸食器一組，既經被告否認屬其所有，復查無其他積極證
    據足認確為被告所有之物，故不予宣告沒收，併予敘明。
四、本案被告經合法傳喚，於審判期日無正當理由不到庭，爰依
    刑事訴訟法第三百七十一條規定，不待其陳述，逕行判決。
據上論斷，應依刑事訴訟法第四百五十五條之一第一項、第三項
、第三百六十九條第一項前段、第三百七十一條、第三百六十四
條、第二百九十九條第一項前段，毒品危害防制條例第十條第二
項、第十八條第一項前段，刑法第十一條前段、第五十六條、第
四十一條第一項前段，罰金罰鍰提高標準條例第二條，判決如主
文。
本案經檢察官陳鴻濤到庭執行職務。
中　　華　　民　　國　　94　　年　　8 　　月　　25　　日
                  刑事第九庭審判長法　官  胡　堅　勤
                                  法　官　李　君　豪
                                  法　官　王　瑜　玲
上列正本證明與原本無異。
如不服本判決，應於判決送達後10日內向本院提出上訴狀（應附
繕本），上訴於臺灣高等法院。
中　　華　　民　　國　　94　　年　　8 　　月　　25　　日
                                  書記官  黃  頌  棻
附錄本案論罪科刑法條全文：
毒品危害防制條例第十條
施用第一級毒品者，處六月以上五年以下有期徒刑。
施用第二級毒品者，處三年以下有期徒刑。
